臺灣高雄地方法院刑事判決　　　　　　99年度審訴字第4286號
公　訴　人　臺灣高雄地方法院檢察署檢察官
被　　　告　張仁和
上列被告因毒品危害防制條例案件，經檢察官提起公訴（99年度
毒偵字第6217號），被告於準備程序中就被訴事實為有罪之陳述
，經本院告知簡式審判程序之旨，並聽取被告與公訴人之意見後
，本院合議庭裁定由受命法官獨任進行簡式審判程序，判決如下
：
    主  文
張仁和施用第一級毒品，累犯，處有期徒刑拾月。扣案之第一級
毒品海洛因包（驗前淨重分別為零點零貳柒公克、零點零玖零
公克、零點壹貳公克，驗餘淨重分別為零點零壹柒公克、零點
零柒玖公克、零點壹貳壹公克，均另含包裝袋）沒收銷燬之。扣
案針筒壹支，沒收；又施用第二級毒品，累犯，處有期徒刑伍月
。應執行有期徒刑壹年壹月。扣案之第一級毒品海洛因包（驗
前淨重分別為零點零貳柒公克、零點零玖零公克、零點壹貳公
克，驗餘淨重分別為零點零壹柒公克、零點零柒玖公克、零點壹
貳壹公克，均另含包裝袋）沒收銷燬之。扣案針筒壹支，沒收。
    事實及理由
一、犯罪事實：
    張仁和前於民國88年間，因施用毒品案件，經本院裁定送觀
    察、勒戒後，認有繼續施用毒品傾向，續由本院以88年度毒
    聲字第4749號裁定令入戒治處所施以強制戒治，嗣經裁定停
    止戒治、撤銷停止強制戒治，於89年8 月31日執行完畢釋放
    ，並由臺灣高雄地方法院檢察署檢察官為不起訴處分確定；
    復於前開觀察、勒戒、強制戒治執行完畢5 年內之93年間，
    再犯施用毒品，經臺灣高等法院高雄分院以94年度上訴字第
    1164號判決判處有期徒刑1 年5 月確定；另涉犯詐欺案件，
    經本院以94年度簡字第5203號判決判處有期徒刑3 月確定，
    上揭各罪嗣經定應執行刑，於95年12月22日縮刑期滿執行完
    畢。詎其仍不知悔改並戒絕毒癮，分別基於施用第一級毒品
    海洛因與第二級毒品甲基安非他命之犯意，於99年8 月13日
    下午3 時10分許，在高雄市○○路橋下隧道內，將甲基安非
    他命置於錫箔紙上，以燒烤之方式，施用第二級毒品甲基安
    非他命1 次；復於同日下午3 時20分許在上址，以針筒注射
    之方式，施用第一級毒品海洛因1 次。嗣於同日下午3 時20
    分時許，騎乘車牌OJM-990 號重機車在高雄市三民區○○○
    路、延吉街口，為警盤查，張仁和當場從左手丟棄海洛因1
    包後棄車逃逸，經警追捕後，分別又在張仁和褲子右口袋內
    、機車腳踏板上各發現海洛因1 包（共計扣得海洛因3 包，
    重量分別如主文所示）、供施用第一級毒品海洛因所用之針
    筒1 支，並經其同意採集其尿液送驗，檢驗結果確呈嗎啡、
    可待因、甲基安非他命陽性反應，而知悉上情。
二、證據：
    上開犯罪事實，有下列證據可資證明：
  (一)高雄市立凱旋醫院99年9 月20日濫用藥物尿液檢驗報告、高
    雄市警察局三民二分局偵辦毒品案件尿液對照表各1 份。
  (二)扣案之針筒1 支、海洛因3 包（重量如主文所示）、高雄市
    立凱旋醫院99年9 月15日濫用藥物成品檢驗鑑定書1 份。
  (三)被告之自白。
三、論罪：
  (一)被告前經送觀察、勒戒、強制戒治執行完畢後5 年內，再犯
    施用毒品案件，本件施用毒品行為係屬3 犯以上，自與毒品
    危害防制條例第20條第3 項「五年後再犯」之情形有別，是
    檢察官逕行起訴，即無不合，先予敘明。
  (二)按海洛因、甲基安非他命分別係毒品危害防制條例第2 條第
    2 項第1 、2 款所稱之第一、二級毒品，不得持有、施用。
    是核被告分別施用海洛因、甲基安非他命之行為，係犯該條
    例第10條第1 項之施用第一級毒品罪，及同條第2 項之施用
    第二級毒品罪；其持有第一、二級毒品，嗣進而施用之，持
    有之低度行為應為施用之高度行為所吸收，均不另論罪。被
    告所犯上開2 罪，犯意各別，行為互殊，所犯構成要件不同
    ，應予分論併罰。又被告曾有如犯罪事實欄所述經判處有期
    徒刑並執行完畢之情形，此有臺灣高等法院被告前案紀錄表
    在卷可佐，其於徒刑執行完畢5 年之內故意再犯本件有期徒
    刑以上之罪，皆為累犯，應依法加重其刑。
四、科刑：
  (一)爰審酌被告施用毒品之行為不僅戕害自身身心健康，亦間接
    影響社會治安，被告前經觀察、勒戒、強制戒治後，仍未能
    戒斷毒癮，復又3 次犯施用毒品案件，且有違反麻醉藥品管
    理條例、肅清煙毒條例、竊盜、詐欺等多項前科及執行紀錄
    ，有被告院內裁判案件紀錄表及前揭臺灣高等法院被告前案
    紀錄表在卷可稽，顯見其對毒品之依賴情形非輕，且平日素
    行非佳，並綜合考量被告犯後已坦承犯行，暨其施用毒品之
    前科、次數情形等一切情狀，分別量處如主文所示之刑，及
    定其應執行之刑，以資懲儆。末被告雖以：犯後已深感悔悟
    ，且有正當職業，目前正進行美沙冬治療，療程需要1 年，
    請求改依美沙冬替代療法治療以免中斷療程等語。惟美沙冬
    替代療法並非本院職權範圍內之事項，被告上開所請，於法
    無據，併予敘明。
  (二)扣案之白色粉末3 包（驗前淨重分別0.027公克、0.090公克
    、0.132 公克，驗後淨重分別為0.017 公克、0.079 公克、
    0.121 公克），確屬第一級毒品海洛因無訛，此有上開高雄
    市立凱旋醫院濫用藥物成品檢驗鑑定書1 紙在卷可稽；而裝
    盛該等第一級毒品海洛因之包裝袋，其中亦均含有無法析離
    之第一級毒品海洛因，是均應依毒品危害防制條例第18條第
    1 項前段規定諭知沒收銷燬之。至鑑驗耗用之毒品既已滅失
    ，自無庸宣告沒收銷燬，附此敘明。
  (三)扣案之注射針筒1 支，業據被告自承均為其所有，且係供本
    件施用第一級毒品犯罪所用之物，應依刑法第38條第1 項第
    2 款宣告沒收。
據上論斷，應依刑事訴訟法第273 條之1 第1 項、第284 條之1
、第299 條第1 項前段，毒品危害防制條例第10條第1 項、第2
項、第18條第1 項前段，刑法第11條、第47條第1 項、38條第1
項第2 款、第51條第5 款，判決如主文。
本案經檢察官李怡增到庭執行職務。
中    華    民    國   100    年    1     月    13    日
                  刑事第十庭   法  官   呂明燕
以上正本證明與原本無異。
如不服本判決應於收受本判決後10日內向本院提出上訴書狀，並
應敘述具體理由，如未敘述上訴理由者，應於上訴期間屆滿後20
日內補提理由書狀於本院（均須按他造當事人之人數附繕本）「
切勿逕送上級法院」。
中    華    民    國   100    年    1     月    13    日
                               書記官   張琇晴
附錄本判決論罪科刑之法條：
毒品危害防制條例第10條
施用第一級毒品者，處六月以上五年以下有期徒刑。
施用第二級毒品者，處三年以下有期徒刑。